宣示判決筆錄
原      告  旺旺友聯產物保險股份有限公司

法定代理人  劉自明  
訴訟代理人  林語彤  
            凃福仁  
            陳冠雲  
被      告  黃鉞傑  

上列當事人間110年度中小字第3826號請求損害賠償事件，於中
華民國110 年11月17日上午9 時20分整在臺灣臺中地方法院臺中
簡易庭宣示判決，出席職員如下：
    法      官  林筱涵
    書  記  官  張峻偉
朗讀案由。
法官朗讀主文宣示判決如下：
    主      文
被告應給付原告新臺幣參萬壹仟伍佰貳拾陸元，及自民國一一○
年五月十六日起至清償日止，按週年利率百分之五計算之利息。
訴訟費用新臺幣壹仟元由被告負擔。
本判決得假執行。 
    事實及理由之要領
一、原告主張：被告於民國108 年5 月24日9 時30分許，無照且
    酒後駕駛車牌號碼000-0000號自用小客車，行經臺中市西屯
    區臺灣大道三段與黎明路二段路口時，因違反號誌管制行駛
    ，碰撞原告所承保、訴外人蔡美芳所駕駛、訴外人行家旅行
    社股份有限公司台中分公司所有車牌號碼0000－00號自用小
    客車（下稱系爭車輛），致系爭車輛受損，所需修復費用共
    計新臺幣（下同）57,005元（含工資費用9,475 元、烤漆費
    用19,220元、零件費用28,310元），業由原告依保險契約予
    以理賠。為此，爰依保險法第53條之規定及侵權行為之法律
    關係，請求被告賠償上開零件折舊後之修復費用，並聲明：
    被告應給付原告31,526元，及自起訴狀繕本送達翌日起至清
    償日止，按年息5 ％計算之利息。
二、上開原告主張之事實，業據其提出道路交通事故當事人登記
    聯單、現場圖、道路交通事故初步分析研判表【記載被告有
    違反號誌管制行駛、酒後駕車，經測試酒精呼氣值為0.61mg
    /l、無照，已達考照年齡之肇事原因；訴外人蔡美芳尚未發
    現肇事因素】、行車執照、估價單、電子發票證明聯、理賠
    計算書、賠償給付同意書為證，並經本院向臺中市政府警察
    局第六分局調取本件交通事故之道路交通事故現場圖、道路
    交通事故調查報告表、道路交通事故調查紀錄表、調查筆錄
    、交通事故補充資料表、道路交通事故初步分析研判表、現
    場照片核閱無誤。被告已於相當時期受合法之通知，而於言
    詞辯論期日不到場，亦未提出準備書狀爭執，依民事訴訟法
    第436條之23準用第436條第2項適用第280條第3項、第1項之
    規定，視同自認。從而，原告依保險法第53條規定及侵權行
    為之法律關係，請求被告給付零件折舊後之修理費用31,526
    元（即工資費用9,475 元、烤漆費用19,220元、零件費用2,
    831元），及自起訴狀繕本送達翌日即110年5 月16日（見本
    院卷第85頁送達證書）起至清償日止，按週年利率5 ％計算
    之利息，為有理由，應予准許。
三、訴訟費用負擔及假執行宣告之依據：民事訴訟法第78條、第
    436 條之19第1項、第436 條之20。
　
民事訴訟法第436 條之24第2 項：
對於本判決之上訴，非以違背法令為理由，不得為之。
如對本判決上訴，須於判決送達後20日內向本院提出上訴狀，並
須表明原判決所違背之法令及其具體內容與依訴訟資料可認為原
判決有違背法令之具體事實之上訴理由（均須按他造當事人之人
數附繕本）
中　　華　　民　　國　　110 　年　　11　　月　　17　　日
                  臺灣臺中地方法院臺中簡易庭
                                  法  官  林筱涵
                                  書記官  張峻偉
以上正本證明與原本無異。
中　　華　　民　　國　　110 　年　　11　　月　　17　　日
                                  書記官  張峻偉